臺灣臺中地方法院刑事判決　　　　　　　95年度訴字第3503號
公　訴　人　臺灣臺中地方法院檢察署檢察官
被　　　告　丙○○
　　　　　　　　　　國民
　　　　　　　　　　（現另案在臺灣臺中監獄執行中）
上列被告因偽造文書等案件，經檢察官提起公訴（95年度偵字第
20276號），本院判決如下：
    主    文
丙○○收受贓物，累犯，處有期徒刑肆月，如易科罰金，以新台
幣壹仟元折算壹日。
    犯罪事實
一、丙○○有殺人、賭博、肅清煙毒條例、電信法、毒品、竊盜
    、槍砲等前科，於民國九十二年間甫因違反毒品危害防制條
    例入監受殘刑之執行，至九十二年七月十八日執行完畢而於
    翌日出監。詎仍不知悔改，於九十五年七月八日上午十時三
    十分許，與友人乙○○（所涉犯竊盜部分已由本院審結）至
    臺中市○○區○○路四七八號金點子珠寶銀樓販售金項鍊，
    乙○○趁隙竊取該店內之鑽戒一只（主鑽○‧六一克拉、盤
    鑽二十三顆共○‧四一克拉之女性鑽戒，價值新台幣九萬五
    千元）後即行離去。嗣丙○○得知乙○○竊得前開鑽戒一只
    ，竟基於收受贓物之故意，向乙○○要求平分該只鑽戒（變
    賣後之金錢），乙○○乃前往臺中市○○區○○路二段一之
    十八號金寶發銀樓，將前開鑽戒一只以新台幣（下同）三萬
    元之代價變賣得款，並將其中半數之一萬五千元交予丙○○
    ，隨後並一同至電子遊藝場玩打電動玩具。
二、案經臺中市警察局第一分局、第五分局、第六分局報告臺灣
    臺中地方法院檢察署檢察官偵查起訴。
    理    由
甲、證據能力之認定：
一、按被告以外之人（包括證人、鑑定人、告訴人、被害人及共
    同被告等）於審判外之陳述雖不符刑事訴訟法第一百五十九
    條之一至第一百五十九條之四等四條之規定，而經當事人於
    審判程序同意作為證據，法院審酌該言詞陳述或書面陳述作
    成時之情況，認為適當者，亦得為證據；當事人、代理人或
    辯護人於法院調查證據時，知有刑事訴訟法第一百五十九條
    第一項不得為證據之情形，而未於言詞辯論終結前聲明異議
    者，視為有前項之同意，同法第一百五十九條之五定有明文
    。是本件被害人甲○○、簡坤成以及同案被告乙○○於警詢
    時所為指述之證據能力，既未經被告丙○○於本院言詞辯論
    終結前予以爭執，堪認具有證據能力而足供本院認定犯罪事
    實之用。
二、又被告以外之人於偵查中向檢察官所為之陳述，除顯有不可
    信之情況者外，得為證據，刑事訴訟法第一百五十九條之一
    第二項亦定有明文。經查，本件同案被告乙○○於偵查中所
    為之證述，尚無何不可信之情況，當具有證據能力，亦屬甚
    明。
乙、得心證之理由：
一、訊據被告丙○○固不否認曾於九十五年七月八日當天上午十
    時三十分許，與同案被告乙○○一同至前開金點子珠寶銀樓
    販售金項鍊，惟矢口否認有何在知悉同案被告乙○○竊得前
    開鑽戒後，要求分贓之行為，辯稱：當天賣完金項鍊後，直
    到晚上，乙○○才在他女友家中告知伊有關在金點子珠寶銀
    樓竊取鑽戒之事，但是伊絕對沒有要求乙○○要分錢或分贓
    云云。惟查：
  (一)前開主鑽○‧六一克拉、盤鑽二十三顆共○‧四一克拉之女
    性鑽戒一只確實係同案被告乙○○於前揭時、地竊自金點子
    珠寶銀樓一節，業據被害人甲○○於警詢中指述綦詳，復經
    同案被告乙○○坦認竊取該鑽戒一只在卷，並有金點子珠寶
    銀樓監視器錄影帶及翻拍照片在卷可稽，堪為認定。是該鑽
    戒在客觀上，之於被告丙○○而言即屬贓物，應屬至明。
  (二)本件同案被告乙○○於竊得前開鑽戒之後，即至前揭金寶發
    珠寶銀樓以三萬元之價值出售該鑽戒得款等節，除據不知該
    鑽戒為贓物而予以買受之證人簡坤成於警詢中指述明確外，
    亦經同案被告乙○○於歷次偵、審中坦承不諱，復有金寶發
    珠寶銀樓之金飾買入登記簿附卷可考。則該等由同案被告乙
    ○○價賣鑽戒之三萬元，依據刑法第三百四十九條第三項「
    因贓物變得之財物，以贓物論。」之規定，亦屬贓物無疑。
  (三)同案被告乙○○固於本院審理時到庭具結稱：已經忘記有沒
    有將賣鑽石所的的錢分給被告丙○○云云。惟前開關於被告
    丙○○在知悉同案被告乙○○竊得該鑽戒之後，確實有主動
    要求「平分」，而在同案被告乙○○將該鑽戒價賣後，被告
    丙○○亦確實有自其中獲得一萬五千元之好處，之後二人並
    一同前往電子遊藝場「打牌子」花用該筆款項等情，業據同
    案被告乙○○於歷次警詢中供述明確，並曾於九十五年十月
    十九日偵訊時具結證述屬實。則以同案被告乙○○於警詢、
    偵查中時所言，距離案發時點較為接近，一般而言，記憶實
    較審理中鮮明，本院因認同案被告乙○○於警詢及偵查中所
    為之明確供述及證述，乃較審理中之「已經忘記」等模糊陳
    述較接近客觀真實。另查，被告丙○○亦自承與同案被告乙
    ○○並無何仇隙，顯無誣指被告丙○○犯罪之理；加以果同
    案被告乙○○欲陷害被告丙○○，大可於遭警查獲後供稱，
    該等鑽石係伊與被告丙○○共同謀議竊取而由伊下手，惟其
    乃捨此不為，以此等竊盜罪之最高法定刑度較贓物罪而言為
    重之情形觀之，實難認同案被告乙○○有何誣詞搆陷被告丙
    ○○之情節。是被告乙○○所辯，均無可採信。
  (四)綜上所述，本件被告丙○○明知前開鑽戒一只乃同案被告乙
    ○○所竊取，竟要求均分該鑽戒之價值並於同案被告乙○○
    價賣該等鑽戒後收取該等價款之二分之一（一萬五千元），
    其收受贓物之犯行，乃屬事證明確，堪為認定，應依法論科
    。
二、按「因贓物變得之財物，以贓物論。」，刑法第三百四十九
    條第三項定有明文。則本件同案被告乙○○竊取鑽戒後價賣
    所得之款項，應屬贓物無誤，業如前述。是核被告丙○○所
    為，係犯刑法第三百四十九條第一項之收受贓物罪。而被告
    丙○○前有殺人、賭博、肅清煙毒條例、電信法、毒品、竊
    盜、槍砲等前科，於九十二年間甫因違反毒品危害防制條例
    入監受殘刑之執行，至九十二年七月十八日執行完畢而於翌
    日出監，竟於五年內故意再犯本件，為累犯，應依刑法第四
    十七條第一項之規定加重其刑。爰審酌被告丙○○之素行、
    收受贓物所獲得之利益尚非甚鉅，以及犯後矢口否認犯行，
    犯後態度顯然不佳等一切情狀，量處如主文所示之刑，並依
    法諭知易科罰金之折算標準，以示懲儆。
據上論斷，應依刑事訴訟法第二百九十九條第一項前段，刑法第
三百四十九條第一項、第三項、第四十七條第一項、第四十一條
第一項前段、刑法施行法第一條之一，判決如主文。
中　　華　　民　　國　　96　　年　　3 　　月　　20　　日
                  刑事第四庭審判長法  官  林宜民
                                  法  官  許惠瑜
                                  法  官  林學晴
上正本證明與原本無異。
如不服本判決，應於送達後十日內向本院提出上訴狀（須附繕
本），上訴於台灣高等法院台中分院。
                                  書記官  賴淵瀛
中　　華　　民　　國　　96　　年　　3 　　月　　20　　日
附錄論罪科刑法條
中華民國刑法第349條
（普通贓物罪）
收受贓物者，處3年以下有期徒刑、拘役或5百元以下罰金。
搬運、寄藏、故買贓物或為牙保者，處5年以下有期徒刑、拘役
或科或併科1千元以下罰金。
因贓物變得之財物，以贓物論。
